臺灣臺中地方法院刑事判決　　　　　　　94年度訴字第2534號
公　訴　人　台灣台中地方法院檢察署檢察官
被　　　告　甲○○
上列被告因違反毒品危害防制條例案件，經檢察官提起公訴（九
十四年度毒偵字第三五四九號）及移送併案審理（九十四年度毒
偵字第四０九八號），本院合議庭裁定由受命法官獨任進行簡式
審判程序，判決如下：
    主  文
甲○○連續施用第壹級毒品，累犯，處有期徒刑壹年，扣案之海
洛因壹包（淨重零點零伍公克，空包裝重零點柒公克）沒收銷
燬之，注射針筒壹支沒收；又連續施用第貳級毒品，累犯，處有
期徒刑捌月。應執行有期徒刑壹年伍月，扣案之海洛因壹包（淨
重零點零伍公克，空包裝重零點柒公克）沒收銷燬之，注射針
筒壹支沒收。
    犯罪事實
一、甲○○前於民國（下同）九十年間，因違反槍砲彈藥刀械管
    制條例案件，經法院判處有期徒刑一年六月確定，於九十三
    年九月四日縮刑期滿而執行完畢；復因施用毒品案件，經本
    院裁定送觀察勒戒後，因有繼續施用毒品之傾向，而裁定強
    制戒治後於九十一年十二月十七日自戒治所釋放，並經台灣
    台中地方法院檢察署檢察官以九十二年戒毒偵字第四０號為
    不起訴處分確定；詎其仍不知悔改，又基於施用第一級毒品
    海洛因之概括犯意，自九十三年七月間某日起至九十四年七
    月二日止，在台中縣東勢鎮某路邊的車上，以針筒注射的方
    式，連續施用第一級毒品海洛因多次；又另基於施用第二級
    毒品甲基安非他命之概括犯意，自九十三年七月間某日起至
    九十四年七月二日止，在台中縣東勢鎮路邊的車上，以將甲
    基安非他命放入玻璃吸食器加以燒烤之方式，連續施用第二
    級毒品甲基安非他命多次。嗣分別於九十四年六月十七日十
    九時十分許，在台中縣東勢鎮○○街三十三之一號，及九十
  　四年七月四日十八時三十分許，在台中縣東勢鎮○○街五二
    號前廣場，為警查獲，並於九十四年七月四日該次在甲○○
    身上扣得海洛因一包（經送驗淨重零點零伍公克，空包裝重
    零點柒公克）及其所有供施用第一級毒品海洛用之注射針
    筒一支。
二、案經台中縣警察局移送臺灣台中地方法院檢察署檢察官偵查
    起訴及併案審理。
    理      由
一、上揭事實，業據被告甲○○於本院審理時坦承不諱，且其於
    前揭時地被查獲後，經警採集其尿液送驗結果，確呈甲基安
    非他命及嗎啡、可待因陽性反應（施用海洛因者會在其體內
    代謝為嗎啡成分殘留，並經由尿液排出），有詮昕科技股份
    有限公司藥物濫用檢測中心檢驗報告二紙附卷可憑，並有海
    洛因一包及注射針筒一支扣案為憑，又該包海洛因經送驗，
    含第一級毒品海洛因成分，淨重０．０５公克（空包裝重０
    ．３７公克），有法務部調查局調科壹字第１２００１６４
    １８號鑑定通知書一紙附卷。而被告前因施用毒品案件，經
    本院裁定送觀察勒戒後，因有繼續施用毒品之傾向，而裁定
    強制戒治後於九十一年十二月十七日自戒治所釋放，並經台
    灣台中地方法院檢察署檢察官以九十二年戒毒偵字第四０號
    為不起訴處分確定等情，有臺灣高等法院被告全國前案紀錄
    表、刑案資料查註紀錄表各一份附卷可按。被告自白核與事
    實相符，應堪採信，本案事證已臻明確，被告犯行洵堪認定
    。
二、查被告前因施用毒品案件，經強制戒治執行完畢並釋放後，
    復於五年內再度施用第一、二級毒品海洛因及安非他命，核
    其所為，係犯毒品危害防制條例第十條第一項、第二項之施
    用第一、二級毒品罪。被告為供自己施用之目的而持有上開
    毒品，其於施用前後持有海洛因及前持有安非他命之低度行
    為，應各為施用之高度行為所吸收，不另論罪。被告多次施
    用毒品海洛因及安非他命，均時間緊接，犯罪構成要件相同
    ，顯均係基於概括犯意反覆為之，均為連續犯，依法各應論
    以一罪，並均加重其刑。被告上揭九十四年七月四日回溯九
    十六小時內以外之事實欄所示施用第二級毒品甲基安非他命
    部分，雖未據起訴，惟與起訴有罪部分，具有連續犯之關係
    ，自亦在本院審理之範圍。被告前於九十年間，因違反槍砲
　　彈藥刀械管制條例案件，經法院判處有期徒刑一年六月確定
    ，於九十三年九月四日縮刑期滿而執行完畢，有卷附臺灣高
    等法院被告全國前案紀錄表一份在卷足參，其受有期徒刑之
    執行完畢，五年內再犯本件法定本刑有期徒刑以上之罪，為
    累犯，均應依法遞加重其刑。至其所犯上開二罪間，犯意各
    別，行為互殊，應予分論併罰。爰審酌被告曾因施用毒品案
    件先後接受觀察、勒戒及強制戒治，並有於徒刑執畢未久即
    再次施用海洛因及安非他命，足見被告自制能力尚有未足，
    而有接受相當期間監禁教化之必要，以促其及早矯正吸毒惡
    習；惟念及施用毒品固戕害個人健康至深，然就他人權益之
    侵害仍屬有限，及其犯罪目的、手段、犯後坦承犯行之態度
    等一切情狀，分別量處如主文所示之刑，並定其應執行之刑
    ，以示懲儆。扣案之海洛因一包（淨重零點零伍公克，空包
    裝重零點柒公克），為毒品危害防制條例第二條第二項第
    一款所稱之第一級毒品，應依同條例第十八條第一項前段之
    規定，沒收銷燬之。扣案之注射針筒一支，為被告所有供施
    用第一級毒品所用之物，業據被告供明在卷，依法併予宣告
    沒收。
據上論斷，應依刑事訴訟法第二百七十三條之一第一項、第二百
九十九條第一項前段，毒品危害防制條例第十條第一項、第二項
、第十八條第一項前段，刑法第十一條、第五十六條、第四十七
條、第五十一條第五款、第三十八條第一項第二款，判決如主文
。
本案經檢察官乙○○到庭執行職務。
中    華    民    國  九十四   年　九   月  　三十　　日
                      臺灣台中地方法院刑事第三庭
                              法  官  吳進發
以上正本證明與原本無異。
如不服本判決，應於收受送達後10日內向本院提出上訴書狀（應
附繕本）。
　　　　　　　　　　　　　　　書記官  李國敬
中    華    民    國  九十四   年　九   月  　三十　　日
